# 矿权收购入账价值确认问题

提问人：zhongxudon 时间：2021-08-18 14:33:13
陈老师，您好，向您请教个问题。
2021 年 6 月A公司拟收购B公司一宗采矿权，双方约定，收购完成后，采矿权权证办至A公司名下，A公司对该采矿权进行整合和基建后进行开采和销售矿石，以将来每年开采销售矿石收入的7%做为收购对价支付给B公司，但将来每年的收入金额现在无法预测。
请问： 1 、收购时点A公司是否需要对该采矿权做为无形资产进行入账，如需，如何账务处理。 2 、收购时点B公司是否需要将该采矿权做为销售处理并结转无形资产成本，是否需要交税。 3 、收购时点不账务处理，B公司账面继续核算该采矿权，将来开采时以产量法摊销，每年收到的转让对价做为当期收入；A公司账面对该采矿权没有收购成本，将来每年支付的收购对价做为当期成本处理。这种处理方式是否正确。谢谢！！

回答人：chenyiwei
A公司的会计处理可以参考《中审众环研究 2020 》之“问题1-2-25（收购无形资产涉及的或有对价问题）”。
对B公司，应采用对称的原则处理，即参照新收入准则中可变对价的原则对本次交易对价作出合理、谨慎的估计（需遵循“极可能不会发生重大转回”的限制条件），据此确认处置损益。由于该采矿权的控制权已经转移给A，故B层面应将其终止确认，不应继续作为无形资产核算。

提问人：zhongxudon 时间：2021-08-23 09:48:00
陈老师，谢谢您的答复。还想再请教下：
鉴于该矿权或有对价的触发条件在一定程度上可由收购方A 公司控制（例如，A 公司可以决定基建期结束并达到开采条件的时间，以及未来开采销售矿石的数量和金额），因此可以认为该或有对价在购买日尚不成为购买方的一项现时义务，在无形资产初始计量和对价的初始计量中均不考虑或有对价因素。A 公司账面无法计量该采矿权价值。对B公司，应采用对称的原则处理，再由于B公司在矿权转让时点的交易对价无法作出合理、谨慎的估计，无法确认销售收入，请问B公司矿权成本转出，终止核算无形资产，是否收入成本不配比了。谢谢！！

回答人：chenyiwei
也只能这样处理，对B而言实际上是可变对价。